pl: Element pióra: Pióro okrywowe; Pióro z oczkiem (ogonowe / z trenu); Pióro puchowe; Mieszane; Promienie pawiego pióra (herl); Stosina pawiego pióra; Pióro mieczowe; Lotka; Inne
ru: Компонент пера: Покровное перо; Перо с «глазком» (хвостовое/надхвостье); Пуховое перо; Смешанный ассортимент; Бородки пера павлина; Очин/стержень пера павлина; Мечевидное перо; Маховое перо; Другое
tr: Tüy bileşeni: Gövde tüyü; Göz tüyü (kuyruk/kuyruk uzantısı); Ayva tüyü (yumuşak tüy); Karışık çeşit; Tavuskuşu tüyü lifi (telleri); Tavuskuşu tüyü kökü/sapı; Kılıç tüyü; Kanat tüyü; Diğer
hr-HR: Komponenta perja: Pera s tijela; Pera s okom (rep); Paperje (meka pera); Mješoviti asortiman; Paunova pera (niti); Paunova badrljica/cijev; Pera u obliku mača; Pera s krila; Ostalo
it: Componente della piuma: Piuma per il corpo; Piuma a occhio (coda/strascico); Lanugine (piuma morbida); Assortimento misto; Barbule di pavone (fili); Rachide/calamo di pavone; Piuma a spada; Piuma dell’ala; Altro
sv: Fjäderkomponent: Kroppsfjäder; Ögonfjäder (stjärt/släp); Dunfjäder (mjuk); Blandat sortiment; Påfågelsherl (strån); Påfågelsfjäderns spole/skaft; Svärdfjäder; Vingfjäder; Övrigt
de: Federbestandteil: Körperfeder; Augenfeder (Schwanz/Schleppe); Flaumfeder; Gemischtes Sortiment; Pfauengras (Strähnen); Pfauenfederkiel/-schaft; Schwertfeder; Flügelfeder; Sonstiges
zh-TW: 羽毛部位: 體羽; 眼羽 (尾羽/拖尾羽); 絨羽 (柔軟羽毛); 綜合混合; 孔雀羽枝 (羽絲); 孔雀羽管/羽軸; 劍羽; 翼羽; 其他
pt-BR: Componente da pena: Pena do corpo; Pena com olho (cauda/calda); Penugem (pluma macia); Sortimento misto; Herl de pavão (fios); Canhão/cálamo de pavão; Pena espada; Pena da asa; Outros
hu: Tollkomponens: Testtoll; Szemes toll (farok/uszály); Pihe (puha toll); Vegyes válogatás; Pávatoll szálak; Pávatoll gerinc/szár; Kardtoll; Szárnytoll; Egyéb
nb: Fjærkomponent: Kroppsfjær; Øyefjær (hale/slep); Dun (myk fjær); Blandet utvalg; Påfuglherl (strå); Påfuglpenn/skaft; Sverdfjær; Vingefjær; Annet
es: Componente de pluma: Pluma de cuerpo; Pluma con ojo (cola/tren); Pelusa (pluma suave); Surtido mixto; Herl de pavo real (hebras); Cañón/tallo de pavo real; Pluma de espada; Pluma de ala; Otro
cs: Složka peří: Tělové peří; Paví oko (ocasní pera/vlečka); Prachové peří; Různé druhy; Paví peří (vlákna); Paví brk/osten; Ocasní pera (mečovitá); Křídelní peří; Jiné
vi: Thành phần lông vũ: Lông vũ trên mình; Lông mắt (đuôi/đuôi dài); Lông tơ (lông mềm); Nhiều loại hỗn hợp; Lông công (dải); Cuống/ống lông công; Lông vũ hình kiếm; Lông cánh; Khác
zh-CN: 羽毛部件: 体羽; 眼状斑羽毛（尾部/长尾）; 绒羽（软羽）; 混合什锦; 孔雀翎丝; 孔雀翎管/羽轴; 剑状羽毛; 飞羽; 其他
nl: Veer component: Lichaamsveer; Oogveer (staart/sleep); Donsveer; Gemengd assortiment; Pauwenbaarden (strengen); Pauwenpen/schacht; Zwaardveer; Vleugelveer; Overig
lt-LT: Plunksnos komponentas: Kūno plunksna; „Akies“ plunksna (uodegos); Pūkas; Mišrus asortimentas; Povo plunksnų plaukeliai (gijos); Povo plunksnakočiai; Kardo formos plunksna; Sparno plunksna; Kita
sk-SK: Perová zložka: Telové pierko; Pávie oko (chvost/vlečka); Páperie (mäkké pierko); Zmiešaný sortiment; Pávie lúče (vlákna); Páví brk/stonka; Mečovité pierko; Krídlové pierko; Iná
th: ส่วนประกอบของขนนก: ขนนกส่วนลำตัว; ขนนกรูปลูกตา (ส่วนหาง); ขนอ่อน; คละแบบ; ขนหางนกยูง (แบบเส้น); ก้านขนนกยูง; ขนนกรูปดาบ; ขนนกส่วนปีก; อื่นๆ
fr: Partie de plume: Plume de corps; Plume ocellée (queue/traîne); Barbule (plume douce); Assortiment mixte; Herl de paon (brins); Hampe/tige de paon; Plume en épée; Plume d’aile; Autre
en: Feather component: Body feather; Eye feather (tail/train); Flue (soft plume); Mixed assortment; Peacock herl (strands); Peacock quill/shaft; Sword feather; Wing feather; Other
ro-RO: Componentă de pene: Pană de corp; Pană cu ochi (coadă/trenă); Puf (pană moale); Sortiment mixt; Fibre de păun (șuvițe); Calamus/ax de păun; Pană de tip sabie; Pană de aripă; Altele
pt-PT: Componente de pena: Pena corporal; Pena de olho (cauda/cauda longa); Penugem (pena suave); Sortido misto; Fio de pavão (fios); Haste/cálamo de pavão; Pena de espada; Pena de asa; Outro
da: Fjerkomponent: Kropsfjer; Øjefjer (hale/slæb); Dun (blød fjer); Blandet udvalg; Påfugleherl (strå); Påfuglefjerpen/skaft; Sværdfjer; Vingefjer; Andet
ko: 깃털 부위: 몸체 깃털; 눈 깃털(꼬리/트레인); 플루(부드러운 깃털); 혼합 구색; 공작 헐(가닥); 공작 깃/대; 소드 깃털; 날개 깃털; 기타
el: Στοιχείο φτερού: Φτερό σώματος; Φτερό με μάτι (ουρά); Μαλακό πούπουλο (flue); Μείγμα διαφόρων ειδών; Ίνες παγωνιού (herl); Στέλεχος/φτερό παγωνιού (quill); Φτερό τύπου σπαθιού; Φτερό φτερούγας; Άλλο
bg-BG: Компонент на перото: Перо от тялото; Перо с "око" (опашка/шлейф); Пух (меко перо); Смесен асортимент; Паунов хърл (нишки); Пауново перо (ствол); Перо тип "меч"; Перо от крило; Друго
fi: Höyhenten komponentti: Vartalohöyhen; Silmähöyhen (pyrstö/laahus); Untuva (pehmeä sulka); Sekalajitelma; Riikinkukon siikaset (säikeet); Riikinkukon ruoti/varsi; Miekkasulka; Siipisulka; Muu
ja: 羽毛コンポーネント: ボディフェザー; アイフェザー (尾羽/飾り羽); フリュー (ソフトプルーム); ミックスアソート; ピーコックハール (ストランド); ピーコッククイル/シャフト; ソードフェザー; ウィングフェザー; その他
sl-SI: Sestavni del peresa: Telesno pero; Pero z očesom (rep); Puh; Mešana izbira; Pavova nit; Pavovo steblo; Mečasto pero; Krilno pero; Drugo